tr: Radyatör fanı montaj deseni: Civatalı (davlumbaz montajı); Braket montajı; Klipsli; Petek içi montaj kiti (kablo bağları); Diğer
ja: ラジエーターファン取付パターン: ボルトオン (シュラウスマウント); ブラケットマウント; クリップオン; スルーコアマウントキット (結束バンド); その他
bg-BG: Схема за монтаж на вентилатор на радиатор: С болтове (монтаж на дифузьор); Монтаж със скоба; С клипс; Комплект за монтаж през питата (кабелни превръзки); Други
pt-PT: Padrão de montagem do ventilador do radiador: Aparafusado (montagem na carenagem); Montagem em suporte; De mola; Kit de montagem através do núcleo (braçadeiras); Outro
it: Schema di montaggio della ventola del radiatore: Avvitato (montaggio su convogliatore); Montaggio su staffa; A clip; Kit di montaggio a perno passante (fascette); Altro
pt-BR: Ventoinha do radiador padrão de montagem: Aparafusado (montagem na capa); Montagem em suporte; De encaixe; Kit de montagem de passagem (braçadeiras); Outros
ru: Монтажная схема вентилятора радиатора: Болтовое (на кожух); На кронштейн; На клипсах; Сквозное крепление (стяжки); Другое
lt-LT: Radiatoriaus ventiliatoriaus tvirtinimo modelis: Priveržiamas (tvirtinamas prie gaubto); Tvirtinamas laikikliu; Prisegamas; Tvirtinimo per šerdį rinkinys (užtraukiami dirželiai); Kita
es: Patrón de montaje del ventilador del radiador: Atornillable (montaje en cubierta); Montaje con soporte; Con clip; Kit de montaje a través del núcleo (bridas); Otro
fi: Jäähdyttimen tuulettimen asennuskaavio: Pultattava (tuulitunneliasennus); Kiinnikeasennus; Napsautettava; Läpivientiasennussarja (nippusiteet); Muu
fr: Configuration de montage du ventilateur de radiateur: Boulonné (montage sur carénage); Montage sur support; À clipser; Kit de montage traversant (colliers de serrage); Autre
sv: Monteringsmönster för kylfläkt: Påskruvad (montering på fläktkåpa); Fästmontering; Clip-on; Genomgående monteringssats (buntband); Övrigt
zh-TW: 散熱器風扇安裝樣式: 螺栓固定 (護罩安裝); 支架安裝; 夾扣式; 穿芯安裝套件 (束線帶); 其他
th: รูปแบบการติดตั้งพัดลมหม้อน้ำ: ยึดด้วยน็อต (ติดตั้งกับกรอบพัดลม); ติดตั้งด้วยโครงยึด; แบบคลิปหนีบ; ชุดติดตั้งทะลุแกน (เคเบิลไทร์); อื่นๆ
nb: Monteringsmønster for radiatorvifte: Boltes fast (viftedekselmontering); Brakettmontering; Klips-på; Monteringssett for gjennomgående kjerne (strips); Annet
sl-SI: Vzorec montaže ventilatorja hladilnika: Privijačeno (montaža na ohišje); Pritrditev z nosilcem; Zatično; Komplet za pritrditev skozi satje (vezice); Drugo
ko: 라디에이터 팬 장착 패턴: 볼트 온(슈라우드 마운팅); 브래킷 마운트; 클립형; 스루코어 마운팅 키트(케이블 타이); 기타
nl: Radiateurventilator montagepatroon: Vastgebout (montage op kap); Beugelmontage; Clip-on; Door de radiateur gemonteerd (kabelbinders); Overig
sk-SK: Montážny vzor ventilátora chladiča: Priskrutkované (montáž na kryt); Montáž pomocou konzoly; Nacvakávacie; Súprava na montáž cez jadro (sťahovacie pásky); Iné
en: Radiator fan mounting pattern: Bolt-on (shroud mounting); Bracket mount; Clip-on; Through-core mounting kit (zip ties); Other
vi: Mẫu lắp đặt quạt tản nhiệt: Lắp bằng bu-lông (lắp vào vành che); Lắp bằng giá đỡ; Gắn kẹp; Bộ dụng cụ lắp đặt xuyên lõi (dây thít); Khác
de: Montagemuster des Kühlerlüfters: Anschraubbar (Lüfterhaubenmontage); Halterungsmontage; Zum Aufstecken; Durchsteck-Montageset (Kabelbinder); Sonstige
da: Monteringsmønster for radiatorventilator: Bolt-on (montering på blæserkappe); Beslagmontering; Clip-on; Gennemgående monteringssæt (kabelbindere); Andet
ro-RO: Model de montare a ventilatorului radiatorului: Prindere cu șuruburi (montare pe carcasă); Montare pe suport; Cu cleme; Kit de montare prin radiator (coliere de plastic); Altele
cs: Schéma montáže ventilátoru chladiče: Šroubovací (montáž na kryt); Montáž na držák; Nacvakávací; Sada pro montáž skrz žebrování (stahovací pásky); Ostatní
hu: Hűtőventilátor rögzítési mintája: Csavaros (burkolatra szerelhető); Konzolra szerelhető; Bepattintható; Hűtőn átmenő rögzítőkészlet (kábelkötegelők); Egyéb
pl: Wzór montażu wentylatora chłodnicy: Przykręcany (montaż na osłonie); Montaż na wsporniku; Na zatrzask; Zestaw montażowy przez rdzeń (opaski zaciskowe); Inne
hr-HR: Shema montaže ventilatora hladnjaka: Na vijke (montaža na pokrov); Montaža na nosač; Na kopču; Komplet za montažu kroz jezgru (kabelske vezice); Ostalo
zh-CN: 散热器风扇安装孔位: 螺栓固定（风扇罩安装）; 支架安装; 夹扣式; 穿芯安装套件（扎带）; 其他
el: Σχήμα τοποθέτησης βεντιλατέρ ψυγείου: Βιδωτή (τοποθέτηση σε περίβλημα); Τοποθέτηση με βραχίονα; Με κλιπ; Κιτ τοποθέτησης μέσα από την ψύκτρα (δεματικά); Άλλο